【裁判字號】    89,聲再,585
【裁判日期】    891018
【裁判案由】    聲請再審
【裁判全文】
臺灣高等法院刑事裁定                  八十九年度聲再字第五八五號
    聲  請  人  丁○○
    即受判決人
                乙○○
                丙○○
                甲○○
右列受判決人因貪污案件，對於本院八十九年度上訴字第四六四一號中華民國八十九
年六月八日確定判決（臺灣桃園地方法院八十五年度訴字第一七一九號，起訴案號：
臺灣桃園地方法院檢察署八十五年度偵字第一四一○七、一四二七三、一五五一七、
一五七八四號），聲請再審，本院裁定如左：
    主  文
聲請駁回。
    理  由
一依刑事訴訟法第四百二十條第一項第六款以發現確實之新證據為由聲請再審者，雖
  不以絕對不須經過調查程序為條件，但必須就其證據內容之形式上觀察，認為確實
  足以動搖原確定判決而為受判決人有利之判決者為限（參照最高法院四十九年台抗
  字第七二號判例）。
二本件受判決人乙○○、丙○○、丁○○、甲○○主張在前訴訟程序最後事實審判決
  後發見原確定判決所不及斟酌之桃園縣警察局桃警交字第一七二九○號函及桃警會
  字第七九四○三號函、桃園縣警察局八十四年六月請領超勤加班費清冊影本、桃園
  縣警察局大園分局八十四年加強任務訓練學科測驗課目時間表、大竹派出所員警出
  入及領用登記簿影本、大竹派出所八十四年九月六日勤務分配表、桃園縣警察局中
  壢分局中警分主字第四二四二號函、中壢分局八十四年五、六、九月請領超勤加班
  費清冊、大園分局警備隊勤務分配表，甲○○另主張發見原確定判決所不及斟酌之
  黏貼憑證報銷單及統一發票，據以聲請再審。所陳待證事項內容，無非為：(一)八十
  四年六月一日乙○○、丙○○、丁○○另有他事，俱未前往原確定判決所認定之受
  賄現場，(二)八十四年九月六日丙○○、丁○○、甲○○亦因他故而不可能前往原確
  定判決所認定之受賄現場，(三)大園分局於八十三年十二月至八十四年三月卅日間有
  關經費報銷單據中，在驗收證明保管人欄蓋章者為李書仁而非甲○○，足見甲○○
  當時並非該分局總務。
三惟查原確定判決僅認定聲請人丁○○、乙○○、甲○○、丙○○等四人分別於八十
  四年端午節左右、中秋節左右或端午節、中秋節前受賄，並未認定其犯罪日期即為
  當年何月何日，關於認定聲請人甲○○在當年農曆春節前以總務人員地位受賄部分
  ，亦非先以所謂總務一職須在經費報銷單據驗收證明保管人欄蓋章為其前提。至於
  聲請人主張共同被告呂理雄等行賄日期應係八十四年六月一日及九月六日，以及行
  賄者所指受賄總務人員與在報銷單據驗收證明保管人欄蓋章者應為同一人云云，皆
  係非經另為相當調查無從審認真偽之事項，不能逕依形式審查而發動對於受判決人
  有利之心證歷程，與刑事訴訟法第四百二十條第一項第六款所定確實之新證據要件
  尚不相符，難認具有再審之理由。
四依刑事訴訟法第四百三十四條第一項裁定如主文。
中    華    民    國      八十九      年      十      月      十八      日
                              臺灣高等法院刑事第廿三庭
                                  審判長法  官  劉  靜  嫻
                                        法  官  吳      燦
                                        法  官  林  勤  綱
右正本證明與原本無異。
如不服本裁定應於收受送達後五日內向本院提出抗告書狀。
                                        書記官  陳  啟  文
中    華    民    國      八十九      年      十      月     二十一     日


司法院資訊處製作；財團法人民間司法改革基金會備份。
